臺灣彰化地方法院刑事裁定　　　　　　　100年度簡抗字第1號
抗　告　人
即　被　告　施育宗
上列聲請人因違反毒品危害防制條例案件，不服本院中華民國10
0 年3 月11日裁定（100 年度簡字第251 號），提起抗告，本院
裁定如下：
    主  文
抗告駁回。
    理  由
一、抗告意旨略以：依法律規定上訴期間為10日，本件之上訴期
    間屆滿日為民國100 年3 月1 日，抗告人已依期限寄送上訴
    狀，有信封及郵局寄件收據可資證明，惟數日後上訴狀卻經
    郵局退回，應係被告於收件人處僅記載「臺灣彰化員林地方
    法院」，而未指明承辦股別及法官，方遭郵局以查無此人為
    由退回，若僅因此寄送文件之些微疏失即駁回抗告人之上訴
    ，實有損抗告人之權益云云。
二、按提起上訴，應於送達判決後10日內為之；原審法院認為上
    訴不合法律上之程式者，應以裁定駁回之，刑事訴訟法第34
    9 條前段、第362 條前段分別定有明文。又按提起上訴，應
    以上訴書狀提出於原審法院為之，刑事訴訟法第350 條第1
    項定有明文，故關於上訴期間之計算，採到達主義，以上訴
    書狀到達法院之日，為提出於法院之日，當事人郵遞上訴或
    抗告等書狀者，應以書狀到達法院之日，為提出於法院之日
    ，非以投郵之日為準，最高法院100 年度台上字第3576號、
    96年度台上字第3316號判決闡釋甚明。
三、經查，抗告人即被告施育宗前因違反毒品危害防制條例案件
    ，經本院於100 年2 月14日以100 年度簡字第251 號刑事簡
    易判決判處有期徒刑6 月，如易科罰金，以新臺幣1 千元折
    算1 日，該判決已於100 年2 月17日送達予被告收受，有本
    院送達證書1 紙在卷足憑。依前開說明，被告上訴期間自其
    收受送達後翌日起算10日，扣除在途期間2 日後，已於100
    年3 月1 日屆滿，抗告人遲至100 年3 月7 日始向本院提出
    上訴狀，有刑事上訴狀上本院所蓋之收文戳章可稽，是本件
    上訴已逾法定期間，其上訴不合法律上之程式，且無從補正
    。抗告意旨固稱抗告人已於法定期間內提起上訴，僅因收件
    人處未記載承辦股別故遭退回云云。然依前揭最高法院判決
    意旨，其上訴書狀既未於期間內送抵法院，上訴即非合法。
    況由抗告人之郵局寄件收據及信封觀之，本件係抗告人將本
    院地址誤載為彰化縣員林鎮○○路○段73號（應為同段240
    號），致郵局無從投遞而退回，並非如抗告意旨所稱僅因收
    件人漏載承辦股別方遭退回，且抗告人遲至100 年3 月1 日
    即上訴屆滿當日始郵寄上訴狀，致郵局退回時已逾越上訴期
    間，此均屬可歸責於抗告人之事由。從而，原審以抗告人之
    上訴逾期為由，裁定駁回其上訴，於法並無不合，本件抗告
    ，核無理由，應予駁回。
四、據上論斷，應依刑事訴訟法第455 條之1 第4 項、第5 項、
    、第412 條，裁定如主文。
中    華    民    國   100    年    7     月    25    日
                  刑事第五庭    審判長法  官  周淡怡
                                      法  官  蔡家瑜
                                      法  官  王奕勛
以上正本證明與原本無異。
本件不得抗告。
中    華    民    國   100    年    7     月    25    日
                                      書記官  戴國安